【裁判字號】    94,易,1167
【裁判日期】    950113
【裁判案由】    竊盜
【裁判全文】
臺灣桃園地方法院刑事判決              94年度易字第1167號
公  訴  人  臺灣桃園地方法院檢察署檢察官
被      告  丙○○
上列被告因竊盜案件，經檢察官提起公訴（94年度偵字第14040
號），及移送併案審理（94年度偵字第16477 號、第17347 號、
第17739 號），被告於準備程序中就被訴事實為有罪之陳述，經
合議庭裁定由受命法官獨任行簡式審判程序後，本院判決如下：
    主  文
丙○○連續竊盜，處有期徒刑壹年肆月。扣案鑰匙壹把沒收。
    事  實
一、丙○○前曾因竊盜案件，經本院以八十六年度易字第二七九
    四號判決判處有期徒刑一年，上訴後經臺灣高等法院以八十
    六年度上易字第八二三０號判決駁回上訴而確定，再因違反
    麻醉藥品管理條例案件，經本院以八十六年度易字第二七八
    七號判決判處有期徒刑六月確定，二罪嗣經臺灣高等法院以
    八十七年度聲字第一四四一號裁定定應執行刑為有期徒刑一
    年四月確定後，送監執行至八十八年六月三日縮刑期滿，執
    行完畢（迄丙○○本次竊盜已逾五年，不構成累犯）。出獄
    後不知悔改，又因施用第一級毒品案件，經本院以九十二年
    度訴字第一六八四號判決判處有期徒刑八月確定，復因施用
    第二級毒品案件，經本院以九十三年度壢簡字第二二０號判
    決判處有期徒刑六月確定，二罪嗣經本院以九十三年度聲字
    第二七八五號裁定定應執行刑為有期徒刑一年確定後，送監
    執行至九十四年三月十六日期滿出監（上開二案件與後述之
    違反動產擔保交易法案件，係數罪併罰之案件，尚未由法院
    裁定定其應執行刑，不構成累犯）；另因違反動產擔保交易
    法案件，經本院以九十四年度壢簡字第二三號判決判處有期
    徒刑三月，上訴後經本院合議庭以九十四年度簡上字第一六
    五號駁回上訴而確定，未及執行。
二、詎丙○○仍不知悔改，又意圖為自己不法之所有，並基於竊
    盜之概括犯意，而有下列竊盜行為：
（一）於九十四年六月二十一日晚間，委請不知情之周金富（由
      檢察官另為不起訴處分）騎車接送，至桃園縣桃園市○○
      路六十九號「新時代國際資訊聯盟公司」後（非住宅），
      獨自於當日晚間六時五十五分許，在該公司一樓門市部內
      ，徒手竊取燒錄器一台，得手後再透過跳蚤市場，將燒錄
      器以新台幣（下同）一千元代價，變賣予不詳之人，所得
      均已花用殆盡。
（二）於九十四年六月二十二日下午一時二十七分許，以相同方
      式，由不知情之周金富以機車載送至上址「新時代國際資
      訊聯盟公司」後，在該公司二樓維修部內，趁無人之便，
      徒手竊取桌面上之硬碟一個（價值約二千元）。嗣於當日
      下午三時許，丙○○再度前往上處公司時，為該公司負責
      人甲○○認出，報警處理，而發覺上情。
（三）於九十四年九月五日凌晨一時至二時許，在桃園縣中壢市
      ○○路二八九號路旁，趁陳美華所有，由其夫乙○○使用
      之ＩＵ—六二０一號自用小客車停放該處，車門未鎖之便
      ，徒手開啟車門後，入內竊得乙○○、陳美華之駕駛執照
      各一張、ＩＵ—六二０一號自用小客車行車執照二張、保
      險卡二張，並另行起意，隨手持車內之不詳工具，破壞該
      車電門（毀損部分未據告訴）。
（四）於九十四年九月五日上午十時許，在桃園縣桃園市○○路
      六十二巷巷口，隨手拾取他人棄置之鑰匙一把後，持該鑰
      匙發動戊○○所有停放在該處之ＶＬＧ—０六六號輕機車
      （價值約一萬元），予以竊取，得手後供己騎用。
（五）於九十四年九月五日晚間七時三十分許，丙○○騎乘上揭
      竊得之ＶＬＧ—０六六號贓車，至桃園縣八德市○○○街
      八十二號之「７—１１便利超商」後，在上址超商內，徒
      手竊取金頂電池一顆（價值一百十五元）。得手後丙○○
      將電池放入隨身背包內，欲走出商店時，適為店主庚○○
      目擊其行竊過程，將丙○○攔下後報警處理而查獲，當場
      先於丙○○隨身背包內，起出其甫竊得之電池一顆，及其
      所有供行竊ＶＬＧ—０六六號輕機車所用之鑰匙一把，再
      於上開贓車內，起出丙○○行竊所得之贓物乙○○、陳美
      華之駕駛執照各一張、ＩＵ—六二０一號自用小客車行車
      執照二張、保險卡二張。
（六）於九十四年九月二十五日下午二時五十分許，在桃園縣桃
      園市○○路九十九號一樓「泰一電氣股份有限公司」內，
      徒手竊取該公司所有之ＤＶ攝影機一台（價值二萬三千九
      百元）。得手後丙○○將攝影機放入背包，欲走出該店之
      際，為該公司員工己○○發覺有異，將丙○○攔下並報警
      處理，而查獲上情。
（七）於九十四年九月二十九日上午十一時三十分許，在桃園縣
      桃園市○○路○段八十八號前，趁陳明順所有，由丁○○
      使用之ＭＥ五—八六八號重機車（價值約二萬元）停放該
      處，鑰匙漏未取下之便，上前將該重機車發動駛離，予以
      竊取，得手後將重機車停放在桃園縣桃園市○○街一五一
      號前，供己使用。嗣於當日下午一時五十分許，丙○○在
      上處三元街一五一號前，欲發動機車時，為埋伏警員當場
      查獲。
三、案經桃園縣政府警察局桃園分局報請臺灣桃園地方法院檢察
    署檢察官偵查起訴，及移送併案審理（九十四年度偵字第一
    六四七七號、第一七三四七號、第一七七三九號）。
    理  由
一、訊據被告丙○○坦承於上揭時間、地點，連續竊取「新時代
    國際資訊聯盟公司」等七名被害人財物之事實不諱，核與證
    人即「新時代國際資訊聯盟公司」負責人甲○○、乙○○、
    戊○○、便利超商店主庚○○、「泰一電器股份有限公司」
    員工己○○、丁○○六人分別於警詢中指述其等所有或保管
    中之財物，遭人竊取等語，其中庚○○、己○○並目擊被告
    行竊之全程經過等語，均屬相符（甲○○六人之警詢筆錄，
    依序見九十四年度偵字第一四０四０號卷第十四頁，九十四
    年度偵字第一六四七七號卷第二十六頁、第二十三頁、第二
    十八頁，九十四年度偵字第一七三四七號卷第十四頁，九十
    四年度偵字第一七七三九號卷第十六頁，上揭證人之警詢筆
    錄，依刑事訴訟法第一百五十九條第二項規定，均有證據能
    力）。此外，復有乙○○、戊○○、庚○○、己○○、丁○○出具之贓物認領保管單各一份、監視錄影器翻拍被告於九
    十四年六月二十一日、六月二十二日，兩次行竊「新時代國
    際資訊聯盟公司」之過程照片共七張附卷（九十四年度偵字
    第一六四七七號卷第三十一頁、第三十頁、第三十二頁，九
    十四年度偵字第一七三四七號卷第十九頁，九十四年度偵字
    第一七七三九號卷第十八頁，九十四年度偵字第一四０四０
    號卷第十六頁至第十九頁），被告持以竊取ＶＬＧ—０六六
    號輕機車之鑰匙一把扣案可資佐證。足徵被告前開自白與事
    實相符，可以採信。本件事證明確，被告上揭七件竊盜犯行
    均堪認定，應依法論科。
二、核被告丙○○七次竊盜所為，均係犯刑法第三百二十條第一
    項之普通竊盜罪。被告先後七次竊盜犯行，時間緊接，所犯
    構成要件相同罪名，顯係基於概括犯意，而反覆為之，為連
    續犯，應依刑法五十六條規定以一罪論，並加重其刑。公訴
    人雖僅敘及被告所為如事實欄（一）、（二）所示之二次竊
    盜犯行，未敘及被告其餘所為如事實欄（三）至（七）所示
    之五件竊盜事實，惟該部分事實與已起訴部分之事實間，有
    連續犯裁判上一罪之關係，本院自均得併予審酌。至公訴人
    指稱：被告前曾因施用第一、二級毒品案件，分別經本院以
    九十二年度訴字第一六八四號、九十三年度壢簡字第二二０
    號判決分別判處有期徒刑八月、六月確定，嗣並經本院以九
    十三年度聲字第二七八五號裁定定應執行刑為有期徒刑一年
    確定，於九十四年三月十七日縮刑期滿，執行完畢，已構成
    累犯等語，雖非無見，惟查，被告之前另因違反動產擔保交
    易法案件，經本院以九十四年度壢簡字第二三號判決判處有
    期徒刑三月，上訴後經本院合議庭以九十四年度簡上字第一
    六五號駁回上訴而確定，未及執行，有其臺灣高等法院被告
    前案紀錄表可參，經核上述三案判決結果，其犯罪時間分別
    為九十二年七月初某日起至九十三年三月十六日止、九十二
    年八月二十二日採尿回溯前四日、九十二年十一月十五日，
    依序各於九十三年五月十三日、九十三年八月十六日及九十
    四年六月三十日確定，足認上開三罪應分論併罰，僅尚未由
    法院依刑法第五十三條規定，定其應執行刑而已，是則，上
    開被告所犯之施用第一、二級毒品案件，尚難謂已經執行完
    畢，自不能論以累犯，併予敘明。爰審酌被告犯罪之動機，
    手段，其前後行竊達七次之多，竊得財物之價值，其犯後坦
    承全部犯行，態度尚稱良好，竊得之贓物，除燒錄機、硬碟
    已因變賣或遺失，無法追回之外，其餘贓物均已經被害人分
    別領回等一切情狀，量處如主文所示之刑，以示懲儆。
三、被告於九十四年九月五日為警查扣之鑰匙一把、十字起子一
    把，其中鑰匙係其拾獲之無主物，已歸被告所有，且係供其
    行竊ＶＬＧ—０六六輕機車所用之物，依刑法第三十八條第
    一項第二款規定沒收。十字起子一把則非被告犯本件竊盜罪
    所用之物，不予沒收。至被告於九十四年九月二十九日為警
    查扣之鑰匙一把，雖係其犯竊盜罪所用之物，惟非其所有，
    亦不予沒收，併予敘明。
據上論斷，應依刑事訴訟法第二百七十三條之一第一項、第二百
九十九條第一項前段，刑法第五十六條、第三百二十條第一項、
第三十八條第一項第二款，罰金罰鍰提高標準條例第一條前段，
判決如主文。
本案經檢察官楊挺宏到庭執行職務。
中    華    民    國    95    年    1     月    13    日
                  刑事第八庭  法  官    陳彥宏
以上正本證明與原本無異。
如不服本判決，應於送達後10日內，向本院提出上訴狀。
                              書記官    翁其良
中    華    民    國    95    年    1      月   13    日
論罪法條：刑法第三百二十條第一項
中華民國刑法第320條
(普通竊盜罪、竊佔罪)
意圖為自己或第三人不法之所有，而竊取他人之動產者，為竊盜
罪，處五年以下有期徒刑、拘役或五百元以下罰金。
意圖為自己或第三人不法之利益，而竊佔他人之不動產者，依前
項之規定處斷。
前二項之未遂犯罰之。


司法院資訊處製作；財團法人民間司法改革基金會備份。
